【裁判字號】    97,訴,1026
【裁判日期】    970825
【裁判案由】    違反毒品危害防制條例
【裁判全文】
臺灣屏東地方法院刑事判決              97年度訴字第1026號
公  訴  人  臺灣屏東地方法院檢察署檢察官
被      告  甲○○
上列被告因違反毒品危害防制條例案件，經檢察官提起公訴（97
年度毒偵字第1288號），被告於準備程序中就被訴事實為有罪之
陳述，本院合議庭裁定改依簡式審判程序審理，判決如下：
    主  文
甲○○施用第一級毒品，處有期徒刑拾月。
    事  實
一、甲○○前於民國86年間因施用毒品案件，經本院以86年度訴
    字第1045號判決判處應執行有期徒刑2 年6 月，上訴後，經
    臺灣高等法院高雄分院依職權以87年度上訴字第938 號裁定
    送觀察、勒戒，認無繼續施用之傾向，再以同院87年度上訴
    字第938 號判決撤銷改判免刑確定；復於88年間因施用毒品
    案件，經本院以88年度毒聲字第1328號裁定送觀察、勒戒後
    ，認有繼續施用毒品傾向，再經本院以88年度毒聲字第2796
    號裁定送戒治處所施以強制戒治，嗣經本院以89年度毒聲字
    第1862號裁定停止戒治並付保護管束，惟其於保護管束期間
    ，因違反保護管束情節重大，經本院以89年度毒聲字第2273
    號裁定撤銷停止戒治處分，於89年11月15日入戒治所強制戒
    治，並於90年3 月5 日強制戒治期滿出所；而上開88年間違
    反毒品危害防制條例案件，經臺灣屏東地方法院檢察署檢察
    官以88年度偵緝字第79號提起公訴，由本院以89年度易字第
    96號判決判處有期徒刑3 月，上訴後，經臺灣高等法院高雄
    分院以89年度上易字第484 號判決撤銷改判處有期徒刑4 月
    確定；再於89年間因違反毒品危害防制條例案件，經本院以
    89年度易字第103 號判決判處有期徒刑8 月確定，上開有期
    徒刑4 月、8 月經臺灣高等法院以89年度聲字第239 號裁定
    應執行有期徒刑10月確定；另於同年間因違反毒品危害防制
    條例案件，經本院以89年度易字第1521號判決判處有期徒刑
    7 月確定，前開有期徒刑10月、7 月接續執行，於91年7 月
    4 日縮短刑期假釋出監，91年7 月11日縮刑期滿執行完畢；
    又於93年間因違反毒品危害防制條例案件，經本院以93年度
    訴字第1018號判決判處應執行有期徒刑1 年6 月確定；於94
    年間因違反毒品危害防制條例、竊盜案件，經本院分別以94
    年度訴字第504 號、94年度易字第288 號判決各判處有期徒
    刑1 年2 月、6 月確定，並經本院以95年度聲字第194 號裁
    定應執行有期徒刑1 年6 月確定；於95年間因違反毒品危害
    防制條例案件，經本院以95年度訴字第307 號判決判處應執
    行有期徒刑1 年10月確定，嗣上開有期徒刑1 年6 月、1 年
    6 月、1 年10月，經本院以96年度聲減字第1230號裁定減刑
    ，並分別定其應執行有期徒刑9 月、9 月、11月確定後接續
    執行，原定98年2 月25日刑期期滿，惟於97年1 月25日即假
    釋出監。詎其於假釋期間，猶不知悔改，仍未戒除毒癮，於
    觀察、勒戒及強制戒治執行完畢釋放後，復基於施用第一級
    毒品海洛因之犯意，於97年5 月27日15時許，將海洛因加水
    以注射針筒注射之方式，在其位於屏東縣內埔鄉○○村○○
    路223 巷72號住處，施用第一級毒品海洛因1 次。嗣於97年
    5 月29日15時許，於向臺灣屏東地方法院檢察署觀護人報到
    ，並接受採尿送驗後呈嗎啡之陽性反應，始知上情。
二、案經臺灣屏東地方法院檢察署檢察官自動檢舉偵查起訴。
    理  由
一、本件被告甲○○所犯係死刑、無期徒刑、最輕本刑為3 年以
    上有期徒刑以外之罪，其於本院準備程序中就被訴事實為有
    罪之陳述，經法官告知被告簡式審判程序之旨，並聽取公訴
    人、被告之意見後，由本院合議庭依刑事訴訟法第273 條之
    1 第1 項規定，裁定由受命法官獨任進行簡式審判程序，先
    予敘明。
二、上開事實，業據被告於本院審理時坦承不諱（見本院卷第24
    頁反面、第29頁），且被告為警查獲時採尿送驗結果呈嗎啡
    （即海洛因水解後之反應）之陽性反應，有台灣檢驗科技股
    分有限公司97年6 月17日KＺ000000000000號檢驗報告1 紙在
    卷可證（見偵卷第3 頁）。上述鑑驗結果，係檢驗機關本於
    專業知識及以精密儀器或科學檢驗方法所得之結論，自可憑
    信，足見被告自白與事實相符，堪以採信。
三、按毒品危害防制條例於92年7 月9 日修正公布，其中第20條
    、第23條將施用毒品之刑事處遇程序，區分為「初犯」、「
    5 年內再犯」、「5 年後再犯」，而依立法理由觀之，僅限
    於「初犯」、「5 年後再犯」，始應先經觀察、勒戒或強制
    戒治程序，倘被告於5 年內已再犯，經依法追訴處罰，縱其
    第三次（或第三次以上）再度施用毒品之時間，在初犯經觀
    察、勒戒或強制戒治執行完畢釋放5 年以後，已不合於「5
    年後再犯」之規定，且因已於「5 年內再犯」，顯見其再犯
    率甚高，原實施觀察、勒戒或強制戒治，已無法收其實效，
    即應依該條例第10條處罰（最高法院95年5 月9 日95年度第
    7 次刑事庭會議決議參照）。查被告前於86年間因施用毒品
    案件，經本院以86年度訴字第1045號判決判處應執行有期徒
    刑2 年6 月，上訴後，經臺灣高等法院高雄分院依職權以87
    年度上訴字第938 號裁定送觀察、勒戒，認無繼續施用之傾
    向，再以同院87年度上訴字第938 號判決撤銷改判免刑確定
    ；復於88年間因施用毒品案件，經本院以88年度毒聲字第13
    28號裁定送觀察、勒戒後，認有繼續施用毒品傾向，再經本
    院以88年度毒聲字第2796號裁定送戒治處所施以強制戒治，
    嗣經本院以89年度毒聲字第1862號裁定停止戒治並付保護管
    束，惟其於保護管束期間，因違反保護管束情節重大，經本
    院以89年度毒聲字第2273號裁定撤銷停止戒治處分，於89年
    11月15日入戒治所強制戒治，並於90年3 月5 日強制戒治期
    滿出所；而上開88年間違反毒品危害防制條例案件，經臺灣
    屏東地方法院檢察署檢察官以88年度偵緝字第79號提起公訴
    ，由本院以89年度易字第96號判決判處有期徒刑3 月，上訴
    後，經臺灣高等法院高雄分院以89年度上易字第484 號判決
    撤銷改判處有期徒刑4 月確定；再於89年間因違反毒品危害
    防制條例案件，經本院以89年度易字第103 號判決判處有期
    徒刑8 月確定，上開有期徒刑4 月、8 月經臺灣高等法院以
    89年度聲字第239 號裁定應執行有期徒刑10月確定；另於同
    年間因違反毒品危害防制條例案件，經本院以89年度易字第
    1521號判決判處有期徒刑7 月確定；又於93年間因違反毒品
    危害防制條例案件，經本院以93年度訴字第1018號判決判處
    應執行有期徒刑1 年6 月確定；於94年間因違反毒品危害防
    制條例、竊盜案件，經本院分別以94年度訴字第504 號、94
    年度易字第288 號判決各判處有期徒刑1 年2 月、6 月確定
    ，並經本院以95年度聲字第194 號裁定應執行有期徒刑1 年
    6 月確定；於95年間因違反毒品危害防制條例案件，經本院
    以95年度訴字第307 號判決判處應執行有期徒刑1 年10月確
    定，嗣上開有期徒刑1 年6 月、1 年6 月、1 年10月，經本
    院以96年度聲減字第1230號裁定減刑，並分別定其應執行有
    期徒刑9 月、9 月、11月確定，此有臺灣屏東地方法院檢察
    署刑案資料查註紀錄表、全國施用毒品案件紀錄表及臺灣高
    等法院被告全國前案紀錄表各1 份在卷可參。是被告於觀察
    、勒戒及強制戒治執行完畢釋放後，5 年內已再犯施用毒品
    案件，經法院判處罪刑確定，則其再犯本件施用毒品案件，
    即非屬該條例第20條第3 項所稱「5 年後再犯」之情形，檢
    察官自應依法追訴。從而，本件事證明確，被告犯行洵堪認
    定。
四、查海洛因屬毒品危害防制條例第2 條第2 項第1 款所稱之第
    一級毒品，不得持有、施用，被告竟持以施用，核其所為，
    係犯同條例第10條第1 項之施用第一級毒品罪。其施用前持
    有海洛因之低度行為，應為施用之高度行為所吸收，不另論
    罪。爰審酌被告素行非佳，經觀察、勒戒及強制戒治後，仍
    未能戒除毒癮，顯見其無戒毒悔改之意，惟念其施用毒品乃
    自戕行為及其犯罪後坦認犯行，態度尚稱良好等一切情狀，
    量處如主文所示之刑。至被告所有供施用第一級毒品海洛因
    所用之注射針筒，已為被告丟棄之情，業據其供明在卷（見
    本院卷第29頁反面），茲以注射針筒係屬易碎之物，既經丟
    棄，衡情應已滅失，自無庸為沒收之諭知。
據上論斷，應依刑事訴訟法第273 條之1 第1 項、第299 條第 1
項前段，毒品危害防制條例第10條第1 項，判決如主文。
本案經檢察官許英輝到庭執行職務。
中    華    民    國    97    年    8     月    25    日
                  刑事第二庭  法  官   蘇碧珠
上正本證明與原本無異。
如不服本判決應於收受本判決送達後10日內向本院提出上訴書狀
，其未敘述上訴理由者，並得於提起上訴後10日內向本院補提理
由書狀（均須按他造當事人之人數附繕本）「切勿逕送上級法院
」
中    華    民    國    97    年    8     月    25    日
                              書記官   賀燕花
附錄本案論罪科刑法條全文
毒品危害防制條例第10條第1項：
施用第一級毒品者，處6月以上5年以下有期徒刑。


司法院資訊處製作；財團法人民間司法改革基金會備份。
